臺灣彰化地方法院刑事判決　　　　　　 100年度訴字第1170號
公　訴　人　臺灣彰化地方法院檢察署檢察官
被　　　告　楊甘吉
上列被告因違反毒品危害防制條例案件，經檢察官提起公訴（
100 年度毒偵字第1660號），本院以簡式審判程序判決如下：
    主    文
楊甘吉施用第一級毒品，累犯，處有期徒刑壹年貳月；又施用第
二級毒品，累犯，處有期徒刑捌月。應執行有期徒刑壹年捌月。
    犯罪事實
一、楊甘吉前於民國88年間因施用毒品案件，經裁定送觀察勒戒
    後，經評定認有繼續施用毒品傾向，再經裁定令入戒治處所
    施以強制戒治，於88年11月2 日停止戒治，後經撤銷停止戒
    治，於89年7 月26日執行完畢，並於翌日釋放，由臺灣彰化
    地方法院檢察署檢察官以89年度戒毒偵字第1248、1249、12
    50、1251、1252號為不起訴處分確定。於上開強制戒治執行
    完畢釋放後5 年內，又因施用第一、二級毒品案件，經裁定
    令入戒治處所施以強制戒治，於92年4 月22日執行完畢，而
    刑事判決部分則經本院以90年度訴字第1016號判決分別判處
    有期徒刑8 月、8 月，應執行有期徒刑1 年2 月確定；另因
    傷害案件，經臺灣雲林地方法院以92年度虎簡字第240 號判
    決判處拘役50日確定，與前開應執行刑接續執行後，已於93
    年7 月30日縮刑期滿執行完畢。再於95年間因施用毒品、搶
    奪等案件，分別經本院以95年度訴字第64號判決、95年度訴
    字第518 號判處有期徒刑11月、7 月確定，後經本院以96年
    度聲減字第680 號裁定減刑並定應執行刑為有期徒刑8 月確
    定；另因詐欺案件，經本院以95年度彰簡字第338 號判決判
    處拘役50日確定（後裁定減刑為拘役25日確定），與前開應
    執行刑接續執行後，於96年8 月9 日縮刑期滿執行完畢。復
    因施用毒品案件，先後經本院97年度訴字第1668號、第2004
    號、第2429號分別判處有期徒刑1 年、10月與6 月（應執行
    有期徒刑1 年3 月）、1 年確定，嗣經定應執行有期徒刑2
    年2 月確定，已於99年7 月31日縮刑期滿執行完畢。詎其仍
    不知悔改，基於施用第一級毒品之犯意，於100 年5 月7 日
    上午10時許，在其位於彰化縣鹿港鎮東崎里東崎六巷37之2
    號住所，以將第一級毒品海洛因粉末置入注射針筒內加水後
    ，再以針筒注射之方式，施用第一級毒品海洛因1 次；另基
    於施用第二級毒品之犯意，於同日上午11時許，在上開住所
    ，以將第二級毒品甲基安非他命置於玻璃球內燒烤後吸食其
    煙氣之方式，施用第二級毒品甲基安非他命1 次。嗣於100
    年5 月9 日上午8 時30分許，為警持臺灣彰化地方法院檢察
    署檢察官核發之強制採驗尿液許可書至其前開住處強制其到
    案採驗尿液，送驗結果呈嗎啡及甲基安非他命之陽性反應，
    而查悉上情。
二、案經彰化縣警察局鹿港分局報告臺灣彰化地方法院檢察署檢
    察官偵查起訴。
    理    由
一、本案被告楊甘吉所犯係死刑、無期徒刑、最輕本刑為3 年以
    上有期徒刑以外之罪，其於準備程序就前揭被訴事實為有罪
    之陳述，經受命法官告知簡式審判程序之旨，並聽取其與公
    訴人之意見後，本院認無不得或不宜改依簡式審判程序進行
    之處，爰依刑事訴訟法第273 條之1 第1 項、第284 條之1
    ，裁定由受命法官獨任進行簡式審判程序，合先敘明。
二、上揭事實，業據被告楊甘吉迭於偵訊中及本院行準備程序與
    審理時均坦承不諱，且其於100 年5 月9 日為警所強制採取
    之尿液，經送鑑驗結果，確呈嗎啡（按一般施用海洛因者會
    在其體內代謝為嗎啡成分殘留，並經由尿液排出）以及甲基
    安非他命陽性反應，有臺灣彰化地方法院檢察署檢察官強制
    採驗尿液許可書、彰化縣警察局鹿港分局委託檢驗尿液代號
    與真實姓名對照認表及詮昕科技股份有限公司00000000號濫
    用藥物尿液檢驗報告各1 紙附卷可稽，足徵被告自白與事實
    相符，堪予採信。
三、按依毒品危害防制條例第20條第2 項規定觀察、勒戒或強制
    戒治執行完畢釋放後，5 年後再犯第10條之罪者，適用本條
    前二項之規定；又經觀察、勒戒或強制戒治執行完畢釋放後
    ，5 年內再犯第10條之罪者，應由檢察官偵查起訴，毒品危
    害防制條例第20條第3 項、第23條第2 項分別定有明文。而
    參酌該條例第20條第3 項立法理由：「觀察、勒戒或強制戒
    治後5 年後再犯者，顯見前所實施之觀察、勒戒或強制戒治
    已足以遮斷其施用毒品之癮，為期自新及協助其斷除毒癮，
    對此5 年後再犯者爰明定仍適用初犯之規定，先經觀察勒戒
    、強制戒治之程序」及第23條第2 項之立法理由：「經觀察
    、勒戒或強制戒治後5 年內再犯者，其再犯率甚高，原據以
    實施之觀察勒戒及強制戒治既已無法收其實效，爰施以刑事
    處遇」，足見5 年後再犯者，應再適用觀察、勒戒程序，係
    因前所實施之觀察、勒戒或強制戒治已足以遮斷其施用毒品
    之癮，致5 年內未再犯，故再予其自新機會，重啟觀察、勒
    戒程序；如觀察、勒戒或強制戒治執行完畢釋放後5 年內曾
    再犯施用毒品案件，且於再犯後5 年內復有施用毒品犯行，
    則之前戒毒程序顯未能有效遮斷其施用毒品之癮，依前開立
    法意旨，自無再施以觀察、勒戒之必要，應由檢察官偵查起
    訴（最高法院95年度第7 次、97年度第5 次刑事庭會議決議
    參照）。查被告初犯施用毒品案件，經強制戒治執行完畢釋
    放日係89年7 月27日，而本次公訴人起訴被告施用第一、二
    級毒品之犯罪時間均為100 年5 月7 日所犯，雖距離前述強
    制戒治執行完畢釋放日已逾5 年，然被告於前述強制戒治執
    行完畢釋放日後5 年內，即曾於90年間因再犯施用毒品案件
    ，經本院以90年度訴字第1016號判決判處有期徒刑8 月、8
    月，應執行有期徒刑1 年2 月確定，有臺灣高等法院被告前
    案紀錄表在卷可按，則揆諸前開說明，公訴人就被告本案施
    用毒品之犯行提起公訴，核無違誤，自應由本院依法判決。
四、綜上，本案事證明確，被告施用第一、二級毒品犯行至堪確
    定，均應法論科。
五、核被告所為，係犯毒品危害防制條例第10條第1 項之施用第
    一級毒品罪及同條例第10條第2 項之施用第二級毒品罪。被
    告施用第一級毒品及施用第二級毒品前，持有第一級及第二
    級毒品之低度行為，應分別為其施用之高度行為所吸收，均
    不另論罪。被告所犯上開2 罪間，犯意各別，行為互殊，應
    予分論併罰。又查被告因施用毒品案件，先後經本院97年度
    訴字第1668號、第2004號、第2429號分別判處有期徒刑1 年
    、10月與6 月（應執行有期徒刑1 年3 月）、1 年確定，嗣
    再經定應執行有期徒刑2 年2 月確定，已於99年7 月31日縮
    刑期滿執行完畢，有臺灣高等法院被告前案紀錄表1 份在卷
    可稽，其於受有期徒刑執行完畢後5 年以內，再故意犯本件
    有期徒刑以上之罪，均為累犯，均應依法加重其刑。爰審酌
    被告前有違反麻醉藥品管理條例以及違反肅清煙毒條例案件
    之前科，又因施用毒品案件，先後接受觀察、勒戒及強制戒
    治處分，及多次經法院判刑確定、入監執行，且每次出監即
    再犯施用毒品罪，最近一次施用毒品案件，甫於100 年4 月
    25日經本院判處應執行有期徒刑1 年，竟仍於前案宣判後不
    足半個月，即復犯本案犯行，足見其自制能力尚有未足，有
    接受相當期間監禁教化之必要，以促其及早矯正吸毒惡習；
    惟念及被告犯罪之動機、目的係因施用毒品之習性難以戒除
    ，其犯罪手段主要係戕害自己之身心，對他人權益之侵害仍
    屬有限及犯罪後坦承犯行之態度等一切情狀，爰分別量處如
    主文所示之刑，並定其應執行之刑，以示懲儆。
據上論斷，應依刑事訴訟法第273 條之1 第1 項、第299 條第1
項前段，毒品危害防制條例第10條第1 項、第2 項，刑法第11條
前段、第47條第1 項、第51條第5 款，判決如主文。
本案經檢察官何玉鳳到庭執行職務。
中    華    民    國   100    年    9     月    30    日
                  刑事第四庭   法  官  吳永梁
以上正本證明與原本無異。
如不服本判決應於收受判決後10日內向本院提出上訴書狀，並應
敘述具體理由；其未敘述上訴理由者，應於上訴期間屆滿後20日
內向本院補提理由書（均須按他造當事人之人數附繕本）「切勿
逕送上級法院」。
中    華    民    國   100    年    9     月    30    日
                                書記官  許原嘉
附錄論罪科刑法條：
毒品危害防制條例第10條
施用第一級毒品者，處6 月以上5 年以下有期徒刑。
施用第二級毒品者，處3 年以下有期徒刑。